# 关于大票换小票合规性以及会计处理

提问人：kurooo 时间：2019-11-15 06:30:12
请教陈版：被审计单位与上下游结算货款方式主要是通过银行承兑汇票，但是与上下游结算时均出现了大票换小票的情况：
1 、假设客户当月需要支付 50 万货款，客户实际支付 60 万银行承兑汇票，大于 50 万，被审计单位通过背书 10 万的银行承兑汇票，给客户找零。
2 、假设被审计单位当月需要支付供应商 30 万货款，被审计单位实际支付40 万的银行承兑汇票，大于 30 万，供应商会通过背书 10 万的银行承兑汇票，给被审计单位找零。
如果是这样：
1 、与供应商客户直接就大票换小票的业务是否合规？
2 、若大票小票到期末均未到期但均已终止确认，小票的终止确认是否予以认可？若不认可应如何进行会计处理？
3 、若大票到期末已到期，小票未到期背书终止确认，小票的终止确认是否予以认可？若不认可应如何进行会计处理？
4 、若小票到期末已到期，大票未到期背书终止确认，是否可以按照正常流程处理？
另根据新金融工具准则应将其划分为即以收取合同现金流量为目标又以出售该金融资产为目标？

回答人：chenyiwei
此类交易在理论上不合规，因为涉及无真实交易背景的票据流通。
不考虑其合规性问题，会计处理应当是分别作为两项独立金融工具，独立地考虑大票和小票这两者能否终止确认的问题，不应互相影响。如果其中一项的转移可以终止确认，而另一项不能终止确认的，则期末就不能确认的该项金融工具的对方科目计入适当的往来项目。